# 请问 360 研发的软件应该如何确认

提问人：qm_saint 时间：2012-04-14 11:32:43
昨天在电视上看到一期奇虎 360 的老总周鸿祎做的节目，里面提到 360 的盈利模式基本上是这样的，通过提供免费的杀毒软件： 360杀毒和安全卫士，吸引一批用户，通过提供其他增值服务（如安全数据存储之类）来获利。 他提到，杀毒软件基本上的作用就是吸引用户并维持忠诚度，增加用户选择 360 增值服务的机会（杀毒软件套装本身是不用于销售的）。 由此产生疑问， 360 研发的杀毒软件套装（ 360 杀毒+安全卫士）能否确认为资产？应该如何计量？

回答人：chenyiwei
个人理解：由于 360 研发的杀毒软件本身不用于对外销售，即杀毒软件本身不能带来直接的未来经济利益。尽管管理层有比较明确的利用提供免费杀毒软件来锁定客户、保持其忠诚度，以推销其他收费服务的意图，但杀毒软件的研发投入与其他收费服务项目中获得的收入很难有直接的关系可以予以证明，因此该杀毒软件在目前的业务模式下不符合确认为资产的条件，研发投入应当予以费用化。
为了体现该项研发投入的目的，建议将其计入销售费用。

提问人：qm_saint 时间：2012-04-15 08:34:53
回复 chenyiwei 的帖子
谢谢版主！
如果企业能够提供一份由独立第三方获取的可靠的调查结果显示：90%以上购买增值服务的用户是因为之前使用了免费的杀毒软件，那么在这种情况下，能否确认为无形资产？如果还是不可以的话，您认为什么样的证据更有效力呢？谢谢！

回答人：chenyiwei
即使有这样的调查报告，且该报告是客观、可信的，也不能证明两者之间的关系是必然和直接的。其实这与企业把部分自产产品无偿赠送，以吸引顾客来购买本企业的其他产品原理上是相同的。